臺灣高等法院刑事判決
111年度上訴字第1994號
上  訴  人  
即  被  告  徐偉勛


選任辯護人  黃均熙律師（嗣後解除委任）
            陳羿蓁律師（嗣後解除委任）
上列上訴人因傷害案件，不服臺灣桃園地方法院109年度訴字第1
144號，中華民國111年2月18日第一審判決（起訴案號：臺灣桃
園地方檢察署109年度偵字第20896號），提起上訴，本院判決如
下：
    主  文
原判決關於徐偉勛部分撤銷。
徐偉勛犯傷害罪，處拘役肆拾日，如易科罰金，以新臺幣壹仟元
折算壹日。緩刑貳年。
    事  實
一、徐偉勛於民國109年5月19日上午8時7分許，徒步懷抱其未成
    年之幼兒送至位於桃園市○○區○○路000號貝拉托嬰中心（下
    稱貝拉托嬰中心）托育途中，適趙婉棋駕駛車牌號碼000-00
    00號自用小客車載送其未成年之幼兒，亦欲送至貝拉托嬰中
    心托育，趙婉棋駕駛上開自小客車在徐偉勛後方時，為提醒
    徐偉勛靠邊行走而按鳴喇叭，徐偉勛因而心生不滿，於同日
    上午8時8分許，將其幼兒送至貝拉托嬰中心後，見趙婉棋將
    上開自小客車停放貝拉托嬰中心前，開啟上開自小客車之駕
    駛座後方車門，站立於該自小客車與車門之間，竟基於傷害
    犯意，走近該自小客車並以其左手肘碰撞車門之方式，致車
    門夾擊正在車門旁之趙婉棋，趙婉棋(所涉本件傷害犯行，
    業經原審法院判處拘役20日，如易科罰金，以新臺幣【下同
    】1,000元折算1日確定)亦基於傷害犯意，徒手追打、拉扯
    徐偉勛之頸部、右前臂，徐偉勛則接續前揭傷害犯意，徒手
    毆打趙婉棋四肢及背部、拉扯頭髮，以口咬趙婉棋之右手中
    指，並推擠趙婉棋致其跌坐在地後，以跪姿壓制趙婉棋，徐
    偉勛因而受有左頸挫瘀傷、右前臂挫擦傷等傷害；趙婉棋則
    受有右中指咬傷、四肢多處抓傷、頭皮及頸部挫傷、背部多
    處挫傷等傷害。
二、案經趙婉棋訴由桃園市政府警察局龍潭分局報告臺灣桃園地
    方檢察署檢察官偵查起訴。
    理  由
壹、證據能力部分：
一、按被告以外之人（包括證人、鑑定人、告訴人、被害人及共
    同被告等）於審判外之陳述雖不符刑事訴訟法第159條之1至
    之4等四條之規定，然經當事人於審判程序同意作為證據，
    法院審酌該言詞陳述或書面陳述作成時之情況，認為適當者
    ，亦得為證據；當事人、代理人或辯護人於法院調查證據時
    ，知有刑事訴訟法第159條第1項不得為證據之情形，而未於
    言詞辯論終結前聲明異議者，視為有前項之同意，同法第15
    9條之5定有明文。立法意旨在於傳聞證據未經當事人之反對
    詰問予以核實，原則上先予排除。惟若當事人已放棄反對詰
    問權，於審判程序中表明同意該等傳聞證據可作為證據；或
    於言詞辯論終結前未聲明異議，基於尊重當事人對傳聞證據
    之處分權，及證據資料愈豐富，愈有助於真實發見之理念，
    且強化言詞辯論主義，使訴訟程序得以順暢進行，上開傳聞
    證據亦均具有證據能力。查本件以下所引用之被告以外之人
    於審判外之供述證據，因檢察官、上訴人即被告徐偉勛（下
    稱被告）於本院準備程序及審判程序時對其證據能力均表示
    沒有意見（見本院卷第54至55、70頁），且迄至言詞辯論終
    結前均未聲明異議，而本院審酌上開供述證據資料製作時之
    情況，無不當取供及證明力明顯過低之瑕疵，認以之作為證
    據應屬適當，揆諸前開規定，本院亦認為均應有證據能力。
二、另本院以下援引之其餘非供述證據資料，檢察官、被告於本
    院準備程序及審判程序時對其證據能力均不爭執（見本院卷
    第55至56、71至73頁），且其中關於刑事訴訟法第164條第2
    項規定，證物如為文書部分，係屬證物範圍。該等可為證據
    之文書，已經依法踐行調查證據之程序，即提示或告以要旨
    ，自具有證據能力，併此敘明。
貳、實體部分：
一、認定犯罪事實所憑之證據及理由：　　
(一)上揭事實，業據被告於本院準備程序及審判程序中供認不諱
    （見本院卷第54、56、70、73至74頁)，核與證人即告訴人
    趙婉棋於警詢、偵查及原審審理中證述情節相符（見偵卷第
    21至24、87至91頁，原審訴字卷二第17至41頁)，並有現場
    錄影光碟暨翻拍照片、告訴人國軍桃園總醫院附設民眾診療
    服務處診斷證明書、車輛詳細資料報表等在卷可稽（見偵卷
    第31至34、45、47、109頁），並經原審勘驗案發時監視器
    錄影光碟屬實，製有勘驗筆錄1份附卷可按（見原審訴字卷
    一第64至67頁），是被告上開任意性自白確與事實相符，應
    堪採信。
(二)從而，本件事證明確，被告上開傷害犯行，足堪認定，應予
    依法論科。
二、論罪部分：
(一)核被告所為，係犯刑法第277條第1項之普通傷害罪。
(二)被告於事實欄一所載時、地，多次徒手拉扯、毆打對方之舉
    ，均係基於同一犯罪目的而行之，各行為間之獨立性極為薄
    弱，且侵害同一法益，依一般社會健全觀念，難以強行分開
    ，在刑法評價上，無從分割各別論擬，以視為數個舉動之接
    續施行，合為包括之一行為予以評價，較為合理，是屬接續
    犯，而為包括之一罪。
三、撤銷改判及量刑之理由：　　　　
(一)原審就被告上揭傷害犯行，認事證明確，予以論罪科刑，固
    非無見。惟查，觀諸原判決所載：「…又被告徐偉勛犯後否
    認犯行，態度非佳，…及被告2人因對和解條件無共識而未能
    達成和解、賠償對方之損失…」等語（見原判決第7頁理由欄
    五、㈡所載），堪認原審已將被告未與告訴人達成和解、彌
    補告訴人損害列為量刑因子之一，惟本件被告於本院審理中
    已經與告訴人達成民事調解，同意賠償告訴人3萬元，有原
    審法院和解筆錄1紙附卷可稽(見本院卷第33至34頁)，且已
    賠償告訴人(見本院卷第70頁)，堪認被告犯後態度良好，是
    被告之量刑基礎核與原審自有不同，原審就此部分未及審酌
    ，尚有未妥。本件被告提起上訴，其上訴意旨主張原審量刑
    過重，請求從輕量刑等語(見本院卷第74頁)，為有理由。本
    件被告提起上訴，既有理由，且原判決亦有上開無可維持之
    瑕疵可議，自應由本院將原判決就被告部分予以撤銷改判。
(二)爰以行為人責任為基礎，審酌被告僅因告訴人對其按鳴喇叭
    ，即碰撞車門而夾擊告訴人，因而引起本案互相傷害之犯行
    ，被告係以徒手方式傷害對方，使對方受有前開傷勢，足見
    被告自我情緒管理、控制能力均顯較薄弱，且法紀觀念淡薄
    ，滋生社會暴戾之氣，所為應予非難，又被告並無犯罪紀錄
    ，有本院被告前案紀錄表1份在卷可稽（見本院卷第37至38
    頁），素行尚佳，又被告犯後於本院審理中坦承犯行，於本
    院審理中已經與告訴人達成民事和解，同意賠償告訴人3萬
    元，有原審法院和解筆錄1紙附卷可稽(見本院卷第33至34頁
    )，堪認被告犯後態度良好，兼衡被告於本院審理中供稱承
    其大學畢業之智識程度、職業維修電視，月薪10萬元之家庭
    經濟狀況（見本院卷第74頁)等一切情狀，量處如主文第2項
    所示之刑，並諭知易科罰金之折算標準，以示懲儆。
(三)緩刑宣告：
　　被告前未曾因故意犯罪受有期徒刑以上刑之宣告，有本院被
    告前案紀錄表1份在卷可按（見本院卷第37至38頁），其因
    上開行為致罹刑典，已於本院審理中與告訴人達成民事和解
    ，有原審法院和解筆錄1紙附卷可稽(見本院卷第33至34頁)
    ，又如上所述，於本院審理時坦承犯行，應認被告經本案偵
    、審程序及科刑教訓，當知警惕，上開所宣告之刑以暫不執
    行為適當，爰依刑法第74條第1項第1款規定，宣告緩刑2年
    ，以啟自新。
據上論斷，應依刑事訴訟法第369條第1項前段、第364條、第299
條第1項前段，刑法第277條第1項、第41條第1項前段、第74條第
1項第1款，刑法施行法第1條之1第1項，判決如主文。　　
本案經檢察官陳伯均提起公訴，檢察官張秋雲到庭執行職務。
中　　華　　民　　國　　111 　年　　8 　　月　　30　　日
                  刑事第一庭    審判長法　官  周煙平
　　　　　　　　　　　　　　　　　　　法　官  連育群
　　　　　　　　　　　　　　　　　　　法　官　吳炳桂   
以上正本證明與原本無異。
如不服本判決，應於收受送達後20日內向本院提出上訴書狀，其
未敘述上訴之理由者並得於提起上訴後20日內向本院補提理由書
（均須按他造當事人之人數附繕本）「切勿逕送上級法院」。
                                      書記官  鄭舒方
中　　華　　民　　國　　111 　年　　8 　　月　　31　　日
附錄：本案論罪科刑法條全文 　　
刑法第277條：
傷害人之身體或健康者，處5年以下有期徒刑、拘役或50萬元以
下罰金。
犯前項之罪，因而致人於死者，處無期徒刑或7年以上有期徒刑
；致重傷者，處3年以上10年以下有期徒刑。